【裁判字號】    97,台上,5945
【裁判日期】    971120
【裁判案由】    違反槍砲彈藥刀械管制條例
【裁判全文】
最高法院刑事判決            九十七年度台上字第五九四五號
上  訴  人  甲○○
上列上訴人因違反槍砲彈藥刀械管制條例案件，不服台灣高等法
院高雄分院中華民國九十七年九月十五日第二審判決（九十七年
度上訴字第一四四二號，起訴案號：台灣高雄地方法院檢察署九
十六年度偵字第二二七四六〈原判決誤載為三一七五六〉號），
提起上訴，本院判決如下：
    主  文
上訴駁回。
    理  由
按刑事訴訟法第三百七十七條規定：上訴於第三審法院，非以判
決違背法令為理由，不得為之。是提起第三審上訴，應以原判決
違背法令為理由，係屬法定要件。如果上訴理由書狀並未依據卷
內訴訟資料，具體指摘原判決不適用何種法則或如何適用不當，
或所指摘原判決違法情事，顯與法律規定得為第三審上訴理由之
違法情形不相適合時，均應認其上訴為違背法律上之程式，予以
駁回。又不服地方法院之第一審判決，而向管轄第二審之高等法
院上訴者，其「上訴書狀應敘述具體理由」，刑事訴訟法第三百
六十一條第二項規定至明，此屬提起第二審上訴應具備之程式；
且「第二審法院認為上訴書狀未敘述理由或上訴有第三百六十二
條前段之情形者，應以判決駁回之。」同法第三百六十七條前段
亦有明定。而所謂「具體理由」，係指須就不服之判決為具體之
指摘而言，如僅泛稱原判決認事用法不當或採證違法、判決不公
等，均非具體理由。本件上訴人甲○○因違反槍砲彈藥刀械管制
條例案件，不服第一審之科刑判決，在法定期間內於民國九十七
年八月四日提起第二審上訴，原判決以其於第二審上訴意旨僅略
稱：第一審判決量刑過苛，未考量上訴人之犯罪動機、犯罪後態
度，及不採證人於第一審有利上訴人之證詞等詞，然上訴人於第
一審已坦認持有空氣槍之事實，其泛稱第一審判決對其有利之證
詞未予審酌，並未指出有何證人之有利證詞未經審酌，難認係敘
述具體理由，且第一審判決已說明其如何審酌上訴人之犯罪動機
、犯後態度等而為量刑，並無漏未斟酌情形，上訴意旨亦未具體
敘述第一審判決關於量刑有何違背法令之處，其上訴即不合法律
上之程式，依刑事訴訟法第三百六十七條前段、第三百七十二條
規定，並無須命其補正，爰不經言詞辯論，判決駁回其上訴等情
。揆諸首揭說明，於法尚無不合。上訴意旨略稱：(1)上訴人係主
動向警方自白購得空氣槍，並帶同警方查扣，合於自首要件，原
審未加調查，有調查職責未盡之違法。(2)第一審判決依內政部警
政署刑事警察局鑑定結果，認扣案空氣槍具殺傷力，並未究明試
射之彈丸材質、距離標準等，即遽採為判斷之依據，違背經驗法
則，及有適用法則不當之違法等語。經核上訴意旨，係置原判決
所為明白論斷於不顧，並非依據卷內資料就原判決以上揭理由駁
回其上訴，如何不適用何種法則或適用不當為具體指摘，徒以其
被訴之犯罪事實指稱原審調查職責未盡或為實體上之爭辯，難認
已符合首揭法定之第三審上訴要件。綜上說明，應認本件上訴違
背法律上之程式，予以駁回。
據上論結，應依刑事訴訟法第三百九十五條前段，判決如主文。
中    華    民    國  九十七  年   十一   月   二十   日
                      最高法院刑事第十庭
                          審判長法官  邵  燕  玲
                                法官  李  伯  道
                                法官  孫  增  同
                                法官  李  英  勇
                                法官  黃  一  鑫
      本件正本證明與原本無異
                                      書  記  官
中    華    民    國  九十七  年   十一   月  二十五  日
                                                      K


司法院資訊處製作；財團法人民間司法改革基金會備份。
